【裁判字號】    95,少抗,38
【裁判日期】    950822
【裁判案由】    毒品危害防制條例
【裁判全文】
臺灣高等法院臺中分院刑事裁定          95年度少抗字第38號
抗  告  人
即  少  年  乙○○
法定代理人  甲○○
上列抗告人因違反毒品危害防制條例案件，不服臺灣彰化地方法
院中華民國95年7月4日裁定 （95年度少調字第273號），提起抗
告，本院裁定如下：
    主  文
抗告駁回。
    理  由
一、本件抗告意旨略以：關於少年乙○○於警詢中之自白，其曾
    於民國94年7、8月間及94年12月間，施用第二級毒品ＭＤＭ
    Ａ（搖頭丸）2 次之陳述，係因少年乙○○於受警方詢問時
    ，經警方一再告知，只要少年乙○○配合警方之陳述及承認
    有施用第二級毒品ＭＤＭＡ（搖頭丸），少年乙○○即會沒
    事等等語詞之誤導，至少年乙○○於警詢及原審詢問時為不
    正確之自白，然事實上少年乙○○並未施用第二級毒品ＭＤ
    ＭＡ（搖頭丸）之情事，此由少年乙○○接受驗尿檢測時，
    應未驗出施用第二級毒品ＭＤＭＡ（搖頭丸）呈現陽性反應
    之結果，即得瞭明；且少年乙○○以其手機電話向他人拿取
    之毒品，係屬第三級毒品Ｋ他命之物品，應無施用第二級毒
    品ＭＤＭＡ（搖頭丸）之積極證據。少年乙○○係因一時糊
    塗，誤交損友而施用Ｋ他命乙節，係一時好奇心所致，少年
    乙○○目前已痛改前非，不再碰觸，至於少年乙○○所施用
    Ｋ他命乙節，應非違反毒品危害防制條第第10條所規定應送
    勒戒處所為觀察、勒戒之條件，準此，原審裁定少年乙○○
    施用第二級毒品，應送勒戒處所觀察、勒戒之裁定，似有未
    合云云。
二、原裁定意旨略以：少年乙○○基於施用第二級毒品ＭＤＭＡ
   （搖頭丸）概括犯意，分別於民國（下同） 94年7、8月間及
    94年12月間，在彰化縣員林鎮合家歡KTV 包廂內，以直接吞
    食之方式施用第二級毒品ＭＤＭＡ搖頭丸2 次，復分別於95
    年1月間及3月間，在彰化縣員林鎮合家歡KTV 包廂內，基於
    施用第三級毒品Ｋ他命之概括犯意，以用鼻子直接吸食之方
    式施用第三級毒品Ｋ他命2 次（施用Ｋ他命部分非屬毒品危
    害防制條例第10條之罪），而少年乙○○所施用上開毒品來
    源，均係向廖廷豐所購買，案經警方於通訊監察另一販毒案
    而監聽廖廷豐所使用之0000000000手機門號時，查知少年乙
    ○○以其所使用之0000000000手機門號撥打電話給廖廷豐，
    表示要買「褲子」（即第三級毒品Ｋ他命）之意，警方遂持
    台灣彰化地方法院檢察署核發之拘票，於95年4 月28日15時
    30分許，在彰化縣溪湖鎮○○里○○路○段584號將少年乙○
    ○拘提到案，當場並查扣購買毒品所使用之手機1 支（含門
    號SIM 卡），爰依法據以偵辦之事實，業經少年乙○○於警
    訊及本院訊問時自白不諱，核與廖廷豐於警訊中所述情節相
    符，且有彰化縣警察局扣押筆錄及扣押物品目錄表、彰化地
    方法院檢察署通訊監察書、電話附表及放音通聯表等附卷可
    稽。依毒品危害防制條例規定，應將少年乙○○送勒戒處所
    觀察、勒戒等語。
三、按犯毒品危害防治條例第10條之罪者（即施用第一級、第二
    級毒品），檢察官應聲請法院裁定，令被告入勒戒處所觀察
    、勒戒，其期間不得逾2月，毒品危害防制條例第20條第1項
    定有明文。經查，少年於原審已自白：伊自94年7、8月間到
    94年12月間，確有施用第二級毒品搖頭丸，且少年乙○○所
    施用之毒品來源，均係向廖廷豐所購買（見原審卷第14頁至
    第16頁）。且被告之尿液經送鑑定結果雖呈陰性反應，惟尿
    液中初步檢測出含有ＭＤＭＡ，此有詮昕科技股份有限公司
    濫用藥物尿液檢驗報告及尿液代號與真實姓名對照表附卷可
    參（見原審卷第6頁、第7頁），足徵被告之自白確與事實相
    符，堪予採信，其有施用第二級毒品之犯行，應堪認定。從
    而，原審裁定令被告入勒戒處所觀察、勒戒，認事用法並無
    不當，本件抗告，並無理由，應予駁回。
四、據上論結，應依刑事訴訟法第412條，裁定如主文。
中    華    民    國    95    年    8    月    22     日
            刑事第六庭  審判長法  官  李  文  雄
                              法  官  邱  顯  祥
                              法  官  劉  連  星
上列正本證明與原本無異。
不得再抗告。
                              書記官  陳  秀  真
中    華    民    國    95    年    8  月    23       日
                                                      Ａ


司法院資訊處製作；財團法人民間司法改革基金會備份。
